【裁判字號】    98,訴,383
【裁判日期】    990112
【裁判案由】    商業會計法等
【裁判全文】
臺灣臺北地方法院刑事判決               98年度訴字第383號
公  訴  人  臺灣臺北地方法院檢察署檢察官
被      告  陳登子
選任辯護人  廖忠信律師
            吳祝春律師
上列被告因違反商業會計法等案件，經檢察官提起公訴（九十七
年度偵字第一九四一二號），本院判決如下：
    主  文
陳登子共同連續依法受託代他人處理會計事務之人員意圖不法之
利益而偽造會計憑證，處有期徒刑壹年貳月，減為有期徒刑柒月
。
    事  實
一、陳登子係從事代客辦理工商登記及記帳業務之業者，為商業
    會計法所規定之依法受託代他人處理會計事務之人員。其於
    民國九十年十月至九十一年八月間，受聯合納米科技股份有
    限公司（下稱聯合納米公司）、硒旺長生國際科技股份有限
    公司（下稱硒旺長生公司）及硒旺有限公司（下稱硒旺公司
    ）等三家公司負責人許聖武委任，處理前揭三間公司記帳、
    報稅事宜；嗣於九十一年八月間，許聖武因公司營運不佳，
    欲結束營業，遂委任陳登子辦理前開聯合納米公司等三間公
    司之解散、註銷登記手續。詎陳登子明知許聖武因無力且無
    意願再經營上開三家公司，冀透過正當法律程序辦理解散、
    註銷登記，以結束該等公司組織對內、對外之一切法律關係
    ，竟利用許聖武對相關程序不甚瞭解及急欲解散並註銷公司
    等情，向許聖武表示辦理公司解散註銷尚須繳納許多費用，
    其義弟楊世政（業於九十三年四月二十五日死亡）願意接手
    經營上開三家公司，致許聖武不疑有他，遂同意陳登子之建
    議，將上開三家公司之公司執照、營利事業登記證及印鑑等
    交付陳登子，辦理變更負責人之手續（陳登子基於意圖為楊
    世政不法利益及損害許聖武利益之犯意，未立刻辦理上開三
    家公司變更負責人及轉讓程序，且於九十一年十一、十二月
    間，以聯合納米公司收取金佳盈企業有限公司所開立之統一
    發票八紙，致聯合納米公司遭財政部臺北市國稅局松山分局
    以違反加值型及非加值型營業稅法第十五條第一、三項之規
    定為由，處以所漏稅額七倍之罰鍰之處分，違背其應盡之任
    務，涉犯背信罪嫌部分，業經臺灣高等法院於九十四年十一
    月十七日以九十四年度上易字第一六七四號判決陳登子無罪
    確定）。詎陳登子於收到上開公司相關文件及印鑑後，竟意
    圖為第三人不法之利益，與專營收購虛設行號之潘信義（由
    本院另案審理中）及陳俊廷等人共同基於意圖不法之利益偽
    造會計憑證統一發票與幫助他人逃漏稅捐之概括犯意聯絡，
    將前揭聯合納米等三間公司以不詳代價售與潘信義等長期經
    營虛設行號之集團，致該虛設行號集團於領用聯合納米公司
    等三家公司之統一發票後，即自九十一年九月起至九十二年
    三、四月間，在無實際進、銷貨之情況下，未經聯合納米等
    三家公司及負責人許聖武同意或授權，逕分別以聯合納米等
    三家公司之名義，製作不實之進、銷項憑證，將該三家公司
    之部分會計憑證即統一發票共二百四十七紙，分別交與如附
    表一至附表三所示之營業人充作進項憑證，其中如附表一編
    號一、編號一二至編號三一、編號五二至編號七六，附表二
    編號一至編號一七、編號二八至編號五八、編號六九至編號
    八七，附表三編號一至編號至編號一０、編號一二至編號七
    四所示之環儀公司等取得上開虛開發票之營業人，持之申報
    扣抵銷稅額統一發票計一百八十六紙，以此不正當方法，幫
    助各該公司逃漏稅達新臺幣（以下同）四百二十萬四百八十
    七元，足以生損害於稅捐稽徵機關對於課徵稅捐之正確性。
二、案經本署檢察官自動檢舉偵查起訴。
    理  由
壹、程序方面
    按被告以外之人於審判外之言詞或書面陳述，除法律有規定
    者外，不得作為證據。被告以外之人於審判外之陳述，雖不
    符前四條之規定，而經當事人於審判程序同意做為證據，法
    院審酌該言詞陳述或書面陳述作成時之情況，認為適當者，
    亦得為證據。當事人、代理人或辯護人於法院調查證據時，
    知有刑事訴訟法第一百五十九條第一項不得為證據之情形，
    而未於言詞辯論終結前聲明異議者，視為有前項之同意，刑
    事訴訟法第一百五十九條第一項、第一百五十九條之五分別
    定有明文。查，本件本院認定事實所憑之證據，有部分屬傳
    聞證據，惟檢察官、被告及其選任辯護人均未於本院言詞辯
    論終結前聲明異議，本院審酌該等言詞或書面陳述作成之情
    況，並無非出於任意性或不正取供，或違法或不當情事，且
    客觀上亦無不可信之情況，堪認為適當，依刑事訴訟法第一
    百五十九條之五第二項規定，均得作為證據，先予敘明。至
    起訴書證據清單所載用以證明被告與共犯潘信義、陳俊廷認
    識之事實之臺灣臺北地方法院檢察署九十四年度偵字第一三
    六二八號案件詢問筆錄影本，雖經被告否認其證據能力，惟
    被告既坦認認識共犯潘信義、陳俊廷之事實，是上開筆錄詢
    問筆錄影本業無作為本案認定事實所憑證據之必要，爰不贅
    述其證據能力，附此敘明。
貳、實體方面
一、訊據被告陳登子固坦認其係從事代客辦理工商登記及記帳業
    務之業者，且於九十年十月至九十一年八月間，受證人即聯
    合納米公司、硒旺長生公司及硒旺有限公司等三家公司負責
    人許聖武委任，處理前揭三間公司記帳、報稅事宜，嗣於九
    十一年八月間，證人許聖武因公司營運不佳，欲結束營業，
    遂委任其辦理前開聯合納米公司等三間公司之解散、註銷登
    記手續，詎其向證人許聖武表示辦理公司解散註銷尚須繳納
    許多費用，其義弟楊世政願意接手經營上開三家公司，證人
    許聖武遂同意其之建議，將上開三家公司之公司執照、營利
    事業登記證及印鑑等交付給伊，辦理變更負責人之手續，伊
    也認識證人潘信義、陳俊廷等事實，惟矢口否認有何違反商
    業會計法、稅捐稽徵法之犯行，辯稱：伊係將文件交給楊世
    政，伊並不知道楊世政與潘信義、林利通、陳俊廷是一夥的
    ，許聖武也知道轉讓不是伊辦的，且許聖武也有與楊世政見
    過面，伊只有依許聖武的指示將文件交給楊世政，其他開發
    票的事情，伊都不清楚，也不知情云云，惟查：
 (一) 被告係從事代客辦理工商登記及記帳業務之業者，且於九十
    年十月至九十一年八月間，受證人即聯合納米公司、硒旺長
    生公司及硒旺有限公司等三家公司負責人許聖武委任，處理
    前揭三間公司記帳、報稅事宜，嗣於九十一年八月間，證人
    許聖武因公司營運不佳，欲結束營業，遂委任被告辦理前開
    聯合納米公司等三間公司之解散、註銷登記手續，被告即向
    證人許聖武表示辦理公司解散註銷尚須繳納許多費用，其義
    弟楊世政願意接手經營上開三家公司，證人許聖武遂同意其
    之建議，將上開三家公司之公司執照、營利事業登記證及印
    鑑等交付給被告，辦理變更負責人之手續，被告也認識證人
    潘信義、陳俊廷等事實，業據被告所供承不諱（見本院卷第
    二六頁反面至第二七頁，臺灣臺北地方法院檢察署《下稱臺
    北地檢署》九十四年度他字第八九二四號卷第三六頁至第三
    八頁、第一０八頁至第一０九頁，九十三年度偵字第一八三
    八六號卷第三四頁至第三七頁、第六一頁至第六二頁、第七
    二頁至第七四頁、第八一頁至第八二頁），核與證人許聖武
    於偵查中檢察事務官詢問時之證述（臺北地檢署九十四年度
    他字第八九二四號卷第三五頁至第三六頁）相符。
 (二) 而共同被告潘信義等長期經營虛設行號之集團，於領用上開
    聯合納米公司等三家公司之統一發票後，即自九十一年九月
    起至九十二年三、四月間，在無實際進、銷貨之情況下，未
    經聯合納米等三家公司同意或授權，逕分別以聯合納米等三
    家公司之名義，製作不實之進、銷項憑證，將該三家公司之
    部分會計憑證即統一發票共二百四十七紙，分別交與如附表
    一至附表三所示之營業人充作進項憑證，其中如附表一編號
    一、編號一二至編號三一、編號五二至編號七六，附表二編
    號一至編號一七、編號二八至編號五八、編號六九至編號八
    七，附表三編號一至編號至編號一０、編號一二至編號七四
    所示之環儀公司等取得上開虛開發票之營業人，持之申報扣
    抵銷稅額統一發票計一百八十六紙，以此不正當方法，幫助
    各該公司逃漏稅達四百二十萬四百八十七元，足以生損害於
    稅捐稽徵機關對於課徵稅捐之正確性等節，則有財政部臺北
    市國稅局九十八年十一月二日財北國稅審三字第０九八０二
    五七五二七號函附之上開聯合納米公司、硒旺長生公司、硒
    旺公司等三公司九十年至九十二年度專案申請調檔統一發票
    查核名冊及查核清單（見本院卷第一六０頁至第二一一頁）
    附卷可憑。
 (三) 而上開聯合納米公司等三家公司相關文件及印鑑，係由被告
    於收到前揭公司相關文件及印鑑後，竟意圖為第三人不法之
    利益，與專營收購虛設行號之共犯潘信義及陳俊廷等人共同
    基於偽造會計憑證統一發票與幫助他人逃漏稅捐之概括犯意
    聯絡，由被告將前揭聯合納米等三間公司以不詳代價售與共
    同被告潘信義、陳俊廷等長期經營虛設行號之集團乙情，業
    據證人許聖武於偵查中檢察事務官詢問時證稱：後來公司出
    事後，伊就找被告，被告就把陳俊廷找出來，九十三年間在
    忠孝東路紅磡港式飲茶店，陳登子打電話叫陳俊廷來，陳俊
    廷就說陳登子把上開公司與十幾萬元賣給他，稅務問題他會
    幫我解決，但後來沒有解決等語（見臺北地檢署九十三年度
    他字第八九二四號卷第三五頁至第三六頁），並經證人許聖
    武於本院審理中到庭具結證稱：伊沒有授權被告刻伊的印章
    ，但印章放在公司會計那邊，被告可以自行拿取，但伊也沒
    有授權被告在伊要將聯合納米公司結束營業後，再去領取發
    票，使用印鑑，伊係後來找到被告後才知道他把上開公司賣
    給專門開發票的集團等語（見本院卷第一三九頁至第一四０
    頁）明確，核與證人潘信義迭於調查局詢問時證稱其係從被
    告手上蒐購想要結束營業的公司行號，也就是有些公司經營
    不善，負責人想結束營業，會透過被告將公司轉賣給其他人
    等語（見本院卷第九一頁至第一三五頁）相符，且被告亦坦
    認確有證人許聖武所述於紅磡港式茶樓處理本案之事實（見
    本院卷第一四二頁反面），堪可信憑。
 (四) 至被告雖以前開情詞置辯，然查：
  1.證人許聖武業於本院審理中具結證稱：被告是有說要轉給她
    弟弟，但都是被告去辦的，伊有要被告將伊名字拿掉，伊也
    沒有授權被告可以再領取發票，而且被告並沒有告訴伊她弟
    弟的姓名，伊也不認識她任何弟弟等語（見本院卷第139頁
    至第141頁）明確。是被告辯稱：證人許聖武也知道轉讓不
    是伊辦的，且許聖武也有與楊世政見過面，伊只有依許聖武
    的指示將文件交給楊世政，其他開發票的事情，伊都不清楚
    ，也不知情云云，已非無疑。
  2.再，被告亦本院審理時自承：伊與楊世政是八十九年認識的
    ，楊世政都叫伊陳姐，伊就叫楊世政義弟，平常楊世政會問
    伊一些報稅的問題，在八十九年、九十年要報稅的時候，楊
    世政拿他身分證給伊，問伊報稅要如何報等語（見本院卷第
    一四三頁至第一四三頁反面），顯見，被告所稱之楊世政之
    人根本不具公司稅務之知識，尚須仰賴被告教導報稅問題，
    ，被告對此亦知之甚詳，斷無由被告將上開公司變更登記文
    件轉交給楊世政由楊世政自行前往辦理公司轉讓登記之可能
    ，被告所辯實屬無稽。
  3.況審諸實際，被告於本院審理中陳稱：伊從八十九年間於行
    天宮附近之馬路上認識訴外人楊世政，楊世政大約大伊四、
    五歲，楊世政都叫伊陳姐，伊就叫楊世政義弟，約一、二個
    月碰一次面，初一、十五都會約去一起拜拜云云，顯見被告
    與訴外人楊世政往來甚密，感情甚篤，然被告於九十三年九
    月二十一日警詢時，經員警詢問將公司交給何人，被告卻陳
    稱伊交給楊先生，姓名年籍均不詳云云（見臺北地檢署九十
    三年度偵字第一八三八六號卷第一０頁）；又於九十三年十
    一月二日檢察事務官詢問時，陳稱：伊不知道楊世政的年籍
    資料，也不知道要如何聯絡云云（見臺北地檢署九十三年度
    偵字第一八三八六號卷第三六頁），是被告所辯訴外人楊世
    政即為其義弟云云，已難採信，而訴外人楊世政早於九十三
    年四月二十五日死亡乙情，有訴外人楊世政個人基本資料查
    詢列印資料在卷可佐（見本院卷第一三六頁），經本院提示
    上開楊世政個人基本資料查詢列印資料後，質之核以迭於九
    十三年九月二十一日、九十三年十月二日、九十三年十二月
    七日、九十四年一月十七日偵查中詢問時均不知訴外人楊世
    政業已死亡，被告復又改稱：伊係於九十四伊去楊世政公司
    ，他公司的人才跟伊說楊世政死掉了云云（見本院卷第一四
    四頁），然亦核與被告所稱：九十三年間證人許聖武找伊去
    紅磡港式茶樓時，伊就去找楊世政，而公司的人就說楊世政
    已經不在了云云（見本院卷第一四二頁反面）顯不相符。綜
    上，足見，要無被告所辯有向證人許聖武表示要轉讓給訴外
    人楊世政，並依證人許聖武指示將文件交給訴外人楊世政之
    情事M，被告所辯全屬臨訟卸飾之詞，礙難採憑。
 (五) 另被告之辯護人雖為被告辯以：本件與本院九十四年度易字
    第八三三號判決所載之犯罪事實與本案之犯罪事實相同；與
    本院九十五年度訴字第八五七號判決有連續犯之裁判上一罪
    關係，且臺北地檢署九十七年度偵字第一九四一一號不起訴
    處分書、九十八年度偵字第三六一一號不起訴處分書亦均認
    為被告所為屬連續犯之裁判上一罪關係云云，惟查：
  1.本案與本院九十四年度易字第八三三號判決之事實並非同一
    ，蓋本件檢察官所起訴之犯罪事實及本院所認定之事實係被
    告將上開公司發票售與共犯潘信義、陳俊廷等人，與本院九
    十四年度易字第八三三號判決係由檢察官以九十三年度偵字
    第一八三八六號起訴書起訴被告未辦理將上開公司轉讓、變
    更負責人為楊世政致證人許聖武受有損害之背信犯行，顯不
    相同，核非屬同一案件，有本院九十四年度易字第八三三號
    判決在卷可佐，辯護人所陳，顯有誤會。
  2.而臺北地檢署九十七年度偵字第一九四一一號不起訴處分書
    與九十八年度偵字第三六一一號不起訴處分書，前者係就九
    十一年二月間至九十二年三月間新中央股份有限公司部分認
    與本院九十五年度訴字第八五七號判決認為有連續犯之裁判
    上一罪關係，後者，則係就九十二年七月間至九十三年八月
    間御祺實業有限公司部分、九十一年十一月一日起至九十二
    年五月二十一日止良策企業有限公司部分，認為與本院九十
    五年度訴字第八五七號判決認為有連續犯之裁判上一罪關係
    ，然均與本案上開公司不同，犯罪期間各別，是檢察官對於
    上開案件之認定，當無礙本院之認定。
  3.況究諸實際，被告矢口否認有本案之犯行，已難認定被告係
    基於概括犯意反覆為本案之犯行，且本案被告係將上開聯合
    納米等公司轉賣予虛設行號集團之同案被告潘信義等人，由
    該集團填製不實統一發票，與本院九十五年度訴字第八五七
    號判決認定之犯罪事實之態樣，已非全然相同。且本件發票
    開立時間如附表一至附表三所示，為從九十一年九月至九十
    二年三、四月間，有財政部臺北市國稅局九十八年十一月二
    日財北國稅審三字第０九八０二五七五二七號函附之上開聯
    合納米公司、硒旺長生公司、硒旺公司等三公司九十年至九
    十二年度專案申請調檔統一發票查核名冊及查核清單（見本
    院卷第一六０頁至第二一一頁）附卷可憑。是本件距離本院
    九十五年度訴字第八五七號判決認定之犯罪行為時間，已達
    七個月以上，時間上顯非緊接。綜上，本案與前開經本院九
    十五年度訴字第八五七號判決論罪科刑部分，難認有連續犯
    之裁判上一罪之關係，辯護人為被告所辯，礙難採憑。
 (六) 綜上，被告未經證人許聖武同意將上開聯合納米公司等三公
    司之文件及印鑑以不詳代價售與共同被告潘信義、陳俊廷等
    長期經營虛設行號之集團，致該虛設行號集團於領用聯合納
    米公司等三家公司之統一發票後，即自九十一年九月起至九
    十二年三、四月間，在無實際進、銷貨之情況下，未經聯合
    納米等三家公司同意或授權，逕分別以聯合納米等三家公司
    之名義，製作不實之進、銷項憑證，將該三家公司之部分會
    計憑證即統一發票共二百四十七紙，分別交與如附表一至附
    表三所示之營業人充作進項憑證，其中如附表一編號一、編
    號一二至編號三一、編號五二至編號七六，附表二編號一至
    編號一七、編號二八至編號五八、編號六九至編號八七，附
    表三編號一至編號至編號一０、編號一二至編號七四所示之
    環儀公司等取得上開虛開發票之營業人，持之申報扣抵銷稅
    額統一發票計一百八十六紙，以此不正當方法，幫助各該公
    司逃漏稅達四百二十萬四百八十七元，足以生損害於稅捐稽
    徵機關對於課徵稅捐之正確性，其有為他人不法利益至為顯
    然。從而，本件被告意圖不法利益而偽造不實會計憑證之犯
    行，事證明確，洵堪認定。
二、被告行為後，刑法業於九十四年二月二日修正公布，九十五
    年七月一日起施行。按行為後法律有變更者，適用行為時之
    法律，但行為後之法律有利於行為人者，適用最有利於行為
    人之法律，修正後刑法第二條第一項定有明文。此條規定係
    規範行為後法律變更所生新舊法律比較適用之準據法，本身
    尚無新舊法比較之問題，於新法施行後，應一律適用新法第
    二條第一項之規定，為「從舊從輕」之比較。而本次法律變
    更，比較時應就罪刑有關之共犯、未遂犯、想像競合犯、牽
    連犯、連續犯、結合犯，以及累犯加重、自首減輕暨其他法
    定加減原因（如身分加減）與加減例等一切情形，綜其全部
    罪刑之結果而為比較（最高法院九十五年五月二十三日九十
    五年度第八次刑事庭會議決議參照）。經查：
 (一) 修正前商業會計法第七十一條第三款，法定刑罰金部分，依
    修正後刑法第三十三條第五款之規定，最低額為新臺幣一千
    元，惟依被告行為時之刑法第三十三條第五款規定，罰金之
    最低額僅新臺幣三元。比較修正前後之刑罰法律，適用修正
    後之規定，對被告顯未有利。
 (二) 刑法第二十八條將「實施」修正為「實行」，新舊法之共同
    正犯範圍因此而有變動，自屬犯罪後法律有變更 (最高法院
    九十六年度台上字第九三四號判決)，惟參照修正理由之說
    明，本案被告之犯罪行為，依新舊法，均成立共同正犯，適
    用新法並無較有利於被告。
 (三) 刑法第五十五條關於牽連犯之規定亦經刪除，則被告所犯各
    罪，即應予分論併罰，比較新舊法結果，以適用被告行為時
    之法律即修正前刑法第五十五條牽連犯之規定，較有利於被
    告。
 (四) 刑法第五十六條連續犯之規定，業經修正刪除，此刪除雖非
    犯罪構成要件之變更，但顯已影響行為人刑罰之法律效果，
    自屬法律有變更，應依新法第二條第一項規定為新舊法之比
    較（最高法院九十五年第八次刑事庭會議決議參照）。新法
    修正施行後，即須分論併罰，惟若適用修正前之刑法，則應
    依連續犯規定各以一罪論，是比較新舊法之結果，應適用較
    有利於被告之行為時法律即修正前之刑法第五十六條規定，
    論以連續犯。
 (五) 綜上，經綜合法律修正前後之整體比較，揆諸前揭最高法院
    決議及修正後刑法第二條第一項之「從舊從輕」原則，適用
    九十四年二月二日修正前之刑罰法律，對被告較為有利，自
    應整體適用修正前刑法之相關規定。
 (六) 刑法第五十五條關於想像競合犯規定，現行刑法第五十五條
    增列但書「不得科以較輕罪名所定最輕本刑以下之刑」，係
    科刑之限制，為法理之明文化，非屬法律之變更，故無刑法
    第二條第一項規定之適用，自無新舊法比較及綜合比較之問
    題，應逕適用現行刑法第五十五條規定 (最高法院九十五年
    五月二十三日刑事庭第八次會議參照)，又本件被告依法受
    託代他人處理會計事務之人員，無修正後刑法第三十一條第
    一項但書之適用，是亦無刑法第三十一條第一項但書新舊法
    比較之問題，應逕適用現行刑法第三十一條第一項前段規定
    即可。
三、查商業會計法業已於九十五年五月二十四日修正，該法第七
    十一條原法定刑為：處五年以下有期徒刑、拘役或科或併科
    十五萬元以下罰金；修正後則規定：處五年以下有期徒刑、
    拘役或科或併科六十萬元以下罰金。比較修正前後規定，修
    正後規定，並非有利於被告，依刑法第二條第一項前段，本
    件應適用修正前商業會計法之規定。
四、按，統一發票乃證明事項之經過而為造具記帳憑證所根據之
    原始憑證，又統一發票依營業稅法第三十二條之規定，為營
    業人銷售貨物或勞務予買受人之會計憑證，是營利事業銷貨
    統一發票，應認屬於商業會計法第十五條所指商業會計憑證
    之一種，而商業會計法第七十一條第三款之意圖不法利益而
    偽造會計憑證之罪，原即含有偽造文書之本質，是該款規定
    應為刑法第二百十條之偽造私文書罪之特別規定，依特別法
    優先於普通法之原則，應逕論以商業會計法第七十一條第三
    款之罪。被告未經同意，與專營收購虛設行號之共犯潘信義
    、陳俊廷等人共同基於填製不實會計憑證統一發票與幫助如
    附表一編號一、編號一二至編號三一、編號五二至編號七六
    ，附表二編號一至編號一七、編號二八至編號五八、編號六
    九至編號八七，附表三編號一至編號至編號一０、編號一二
    至編號七四所示之環儀公司等營業人逃漏稅捐之概括犯意聯
    絡，而偽造該等統一發票，供前揭營業人分別逃漏如附表一
    編號一、編號一二至編號三一、編號五二至編號七六，附表
    二編號一至編號一七、編號二八至編號五八、編號六九至編
    號八七，附表三編號一至編號至編號一０、編號一二至編號
    七四所示之稅捐，核其所為係犯九十五年五月二十四日修正
    前商業會計法第七十一條第三款之意圖不法之利益而偽造會
    計憑證罪（即就如附表一至附表三偽造發票部分）、稅捐稽
    徵法第四十三條第一項幫助他人逃漏稅捐罪（即如附表一編
    號一、編號一二至編號三一、編號五二至編號七六，附表二
    編號一至編號一七、編號二八至編號五八、編號六九至編號
    八七，附表三編號一至編號至編號一０、編號一二至編號七
    四所示之環儀公司等取得上開虛開發票之營業人，持之申報
    扣抵銷稅額統一發票計一百八十六紙，以此不正當方法，幫
    助各該公司逃漏稅達四百二十萬四百八十七元部分）。被告
    與潘信義、陳俊廷之間有犯意聯絡、行為分擔，雖同案被告
    潘信義、陳俊廷等人無身分關係，仍應依刑法第三十一條第
    一項前段規定，論以共同正犯，又被告以其於不詳時、地取
    得之上開聯合納米三家公司發票章，盜蓋該等公司之發票章
    印文於發票上，為偽造發票之部分行為，以及其偽造硒旺公
    司、聯合納米公司、硒旺長生公司等名義之發票後，交付予
    前述各該營業人作為進項憑證，以為行使，其偽造之低度行
    為，分別行使之高度行為所吸收，均不另論罪。被告先後多
    次偽造發票，幫助他人逃漏稅捐之犯行，時間緊接，犯罪手
    法相同且觸犯構成要件相同之罪名，顯均係基於概括犯意反
    覆而為，均為連續犯，應依修正前刑法第五十六條之規定，
    分別論以連續偽造會計憑證、幫助逃漏稅捐之一罪。而被告
    連續偽造上開會計憑證之目的，無非係供如附表一編號一、
    編號一二至編號三一、編號五二至編號七六，附表二編號一
    至編號一七、編號二八至編號五八、編號六九至編號八七，
    附表三編號一至編號至編號一０、編號一二至編號七四所示
    之環儀公司等營業人逃漏營業稅捐之用，故被告所犯上開二
    罪，有方法、目的之牽連關係，應依修正前刑法第五十五條
    後段規定，論以較重之連續偽造會計憑證之一罪，並加重其
    刑。另按，商業會計法第七十一條第一款之罪係以有制作權
    人制作內容不實之發票為前提。如無制作權而偽造發票幫助
    他人逃漏稅捐，應構成同條第三款之罪偽造會計憑證罪。本
    件公訴人於起訴書已載明本件之犯罪事實為:被告未經許聖
    武同意將聯合納米等三間公司授與共犯潘信義等長期經營虛
    設行號集團，而未經聯合納米等三家公司同意或授權，逕以
    該等公司名義製作不實會計憑證。是被告所為既未經證人許
    聖武同意或授權應構成第三款之偽造會計憑證罪，起訴書誤
    載為填製會計憑證，尚有未洽，應屬誤載，當予更正。
五、爰審酌被告利用其代客處理會計事務之機會，偽造客戶之統
    一發票，損害客戶之利益，將該三家公司之部分會計憑證即
    統一發票共二百四十七紙，分別交與如附表一至附表三所示
    之營業人充作進項憑證，其中如附表一編號一、編號一二至
    編號三一、編號五二至編號七六，附表二編號一至編號一七
    、編號二八至編號五八、編號六九至編號八七，附表三編號
    一至編號至編號一０、編號一二至編號七四所示之環儀公司
    等取得上開虛開發票之營業人，持之申報扣抵銷稅額統一發
    票計一百八十六紙，以此不正當方法，幫助各該公司逃漏稅
    達四百二十萬四百八十七元，金額非微，紊亂稅捐稽徵機關
    對於稅額查核之正確性，犯後猶反覆供詞，飾詞卸責，未見
    悔意等一切情狀，暨其生活狀況、品行、智識程度等一切情
    狀，量處如主文所示之刑。
六、又按，中華民國九十六年罪犯減刑條例已於九十六年七月十
    六日施行，則本件被告犯罪之時間既係在九十六年四月二十
    四日以前，且無不能減刑之事由，爰依該條例第二條第一項
    第三款、第七條規定，減其宣告刑二分之一，爰減處如主文
    所示之刑。
七、至未扣案之聯合納米等三家公司之發票章，係被告陳登子所
    盜用，以及如附表一至附表三所示開立之統一發票合計共二
    百四十七紙，係被告以其於不詳時、地取得上開聯合納米等
    三家公司之發票章，蓋用於發票所開立，各該發票上所簽蓋
    之發票章印文共計二百四十七枚，均屬盜蓋，且均未扣案，
    爰均不予沒收，附此敘明。
乙、不另為無罪諭知之部分：
一、公訴意旨另以：被告陳登子係從事代客辦理工商登記及記帳
    業務之業者，為商業會計法所規定之依法受託代他人處理會
    計事務之人員。其於民國九十年十月至九十一年八月間，受
    聯合納米公司、硒旺長生公司及硒旺公司等三家公司負責人
    許聖武委任，處理前揭三間公司記帳、報稅事宜；嗣於九十
    一年八月間，被害人許聖武因公司營運不佳，欲結束營業，
    遂委任陳登子辦理前開聯合納米公司等三間公司之解散、註
    銷登記手續。詎被告明知許聖武因無力且無意願再經營上開
    三家公司，冀透過正當法律程序辦理解散、註銷登記，以結
    束該等公司組織對內、對外之一切法律關係，竟利用被害人
    對相關程序不甚瞭解及急欲解散並註銷公司等情，向被害人
    表示辦理公司解散註銷尚須繳納許多費用，其義弟即訴外人
    楊世政（業於九十三年四月二十五日死亡）願意接手經營上
    開三家公司，致被害人不疑有他，遂同意被告之建議，將上
    開三家公司之公司執照、營利事業登記證及印鑑等交付陳登
    子，辦理變更負責人之手續。詎陳登子於收到上開公司相關
    文件及印鑑後，竟意圖為第三人不法之利益，與共犯即專營
    收購虛設行號之潘信義及陳俊廷等人共同基於偽造會計憑證
    統一發票與幫助他人逃漏稅捐之概括犯意聯絡，將前揭聯合
    納米等三間公司以不詳代價售與潘信義等長期經營虛設行號
    之集團，致該虛設行號集團於領用聯合納米公司等三家公司
    之統一發票後，即自九十一年九月起至九十二年三、四月間
    ，在無實際進、銷貨之情況下，未經聯合納米等三家公司同
    意或授權，逕分別以聯合納米等三家公司之名義，製作不實
    之進、銷項憑證，將該三家公司之部分會計憑證即統一發票
    共計六十一紙分別交與如附表一編號二至編號十一、編號三
    十二至編號五十一，附表二編號一八至編號二七、編號五九
    至編號六八、編號八八至編號九七，附表三編號一一所示之
    樺錫國際公司等營業人充作進項憑證，申報扣抵銷項稅額，
    以此不正當方法，幫助他人逃漏稅達一百六十萬三千四百三
    十四元，足以生損害於稅捐稽徵機關對於課徵稅捐之正確性
    ，因認此部分被告陳登子亦涉犯稅捐稽徵法第四十三條第一
    項幫助他人逃漏稅捐罪嫌云云。
二、按虛設行號本身原無進銷貨事實，而營業稅之課徵係針對營
    業行為，虛設行號既無營業行為，自不能課徵營業稅，且因
    其實際上完全無營業行為，亦無營利事業所得可言，因此均
    無本身逃漏稅捐情形。而販賣發票於其他虛設行號沖帳，因
    其他虛設行號亦無課稅問題，故亦不能論以幫助他人逃漏稅
    捐刑責（最高法院九十三年度臺上字第二六二號判決意旨參
    照）。
三、查如附表一編號二至編號十一、編號三十二至編號五十一，
    附表二編號一八至編號二七、編號五九至編號六八、編號八
    八至編號九七，附表三編號一一所示之樺錫國際公司等營業
    人係虛設行號乙節，有財政部臺北市國稅局九十八年十一月
    二日財北國稅審三字第０九八０二五七五二七號函附之上開
    聯合納米公司、硒旺長生公司、硒旺公司等三公司九十年至
    九十二年度專案申請調檔統一發票查核名冊及查核清單（見
    本院卷第一六０頁至第二一一頁）附卷可憑。準此，該公司
    既無營業行為，即無營利事業所得可言，故被告提供如附表
    一編號二至編號十一、編號三十二至編號五十一，附表二編
    號一八至編號二七、編號五九至編號六八、編號八八至編號
    九七，附表三編號一一所示之偽造之發票予樺錫國際公司等
    營業人用以申報扣抵進項稅額，該等公司亦無逃漏稅捐之情
    形，則被告提供如附表一編號二至編號十一、編號三十二至
    編號五十一，附表二編號一八至編號二七、編號五九至編號
    六八、編號八八至編號九七，附表三編號一一所示之偽造發
    票之行為，即與稅捐稽徵法第四十三條第一項幫助逃漏稅捐
    罪之構成要件尚有未合，惟公訴意旨認此部分與前開論罪科
    刑部分有裁判上一罪之關係，爰不另為無罪之諭知，附此敘
    明。
據上論斷，應依刑事訴訟法第二百九十九條第一項前段，九十五
年五月二十四日修正前商業會計法第七十一條第三款，稅捐稽徵
法第四十三條第一項，修正後刑法第二條第一項前段、第十一條
前段、第三十一條第一項，修正前刑法第二十八條、第五十六條
、刑法第五十五條，中華民國九十六年罪犯減刑條例第二條第一
項第三款、第七條，判決如主文。
本案經檢察官林怡君到庭執行職務。
中    華    民    國    99    年    1     月    12    日
                  刑事第五庭  審判長法  官  黃程暉
                                    法  官  李宜娟
                                    法  官  鄭昱仁
以上正本證明與原本無異。
如不服本判決應於收受送達後10日內向本院提出上訴書狀，並應
敘述具體理由；其未敘述上訴理由者，應於上訴期間屆滿後20日
內向本院補提理由書（均須按他造當事人之人數附繕本）「切勿
逕送上級法院」。告訴人或被害人如對於本判決不服者，應具備
理由請求檢察官上訴，其上訴期間之計算係以檢察官收受判決正
本之日期為準。
                                    書記官  宋德華
中    華    民    國    99    年    1     月    13    日
附錄本案論罪科刑法條全文：
95年5月24日修正前商業會計法第71條第3款
第71條   (罰則)
商業負責人、主辦及經辦會計人員或依法受託代他人處理會計事
務之人員有左列情事之一者，處五年以下有期徒刑、拘役或科或
併科新臺幣十五萬元以下罰金：
一、以明知為不實之事項，而填製會計憑證或記入帳冊者。
二、故意使應保存之會計憑證、帳簿報表滅失毀損者。
三、意圖不法之利益而偽造、變造會計憑證、帳簿報表內容或撕
    毀其頁數者。
四、故意遺漏會計事項不為記錄，致使財務報表發生不實之結果
    者。
五、其他利用不正當方法，致使會計事項或財務報表發生不實之
    結果者。
稅捐稽徵法第43條
 (教唆或幫助逃漏稅捐等之處罰)
教唆或幫助犯第41條或第42條之罪者，處3年以下有期徒刑、拘
役或科新台幣6萬元以下罰金。
稅務人員、執行業務之律師、會計師或其他合法代理人犯前項之
罪者，加重其刑至二分之一。
稅務稽徵人員違反第33條規定者，除觸犯刑法者移送法辦外，處
1萬元以上5萬元以下罰鍰。
附表一：以硒旺公司名義偽造之發票幫助逃漏稅捐之買受人、銷
        售額及稅額明細（自九十一年九月以後）
   ┌─┬─────┬──────┬──────┬──────┬──────┬──────┐
   │編│買受人名稱│開立發票時間│  發票號碼  │  銷售額    │  逃漏稅額  │    備註    │
   │號│          │            │            │  （元）    │   （元）   │            │
   ├─┼─────┼──────┼──────┼──────┼──────┼──────┤
   │1 │環儀公司  │ 91年12月   │QX00000000  │424,508     │21,225      │營業中      │
   ├─┼─────┼──────┼──────┼──────┼──────┼──────┤
   │2 │樺錫國際公│ 91年12月   │QX00000000  │835,584     │41,779      │虛設行號    │
   │  │司        │            │            │            │（不計入）  │            │
   ├─┼─────┼──────┼──────┼──────┼──────┤            │
   │3 │樺錫國際公│ 91年12月   │QX00000000  │835,584     │41,779      │            │
   │  │司        │            │            │            │（不計入）  │            │
   ├─┼─────┼──────┼──────┼──────┼──────┤            │
   │4 │樺錫國際公│ 91年12月   │QX00000000  │835,584     │41,779      │            │
   │  │司        │            │            │            │（不計入）  │            │
   ├─┼─────┼──────┼──────┼──────┼──────┤            │
   │5 │樺錫國際公│ 91年12月   │QX00000000  │543,888     │27,194      │            │
   │  │司        │            │            │            │（不計入）  │            │
   ├─┼─────┼──────┼──────┼──────┼──────┤            │
   │6 │樺錫國際公│ 91年12月   │QX00000000  │906,525     │45,326      │            │
   │  │司        │            │            │            │（不計入）  │            │
   ├─┼─────┼──────┼──────┼──────┼──────┤            │
   │7 │樺錫國際公│ 91年12月   │QX00000000  │945,000     │47,250      │            │
   │  │司        │            │            │            │（不計入）  │            │
   ├─┼─────┼──────┼──────┼──────┼──────┤            │
   │8 │樺錫國際公│ 91年12月   │QX00000000  │945,000     │47,250      │            │
   │  │司        │            │            │            │（不計入）  │            │
   ├─┼─────┼──────┼──────┼──────┼──────┤            │
   │9 │樺錫國際公│ 91年12月   │QX00000000  │927,828     │46,391      │            │
   │  │司        │            │            │            │（不計入）  │            │
   ├─┼─────┼──────┼──────┼──────┼──────┤            │
   │10│樺錫國際公│ 91年12月   │QX00000000  │906,930     │45,347      │            │
   │  │司        │            │            │            │（不計入）  │            │
   ├─┼─────┼──────┼──────┼──────┼──────┤            │
   │11│樺錫國際公│ 91年12月   │QX00000000  │907,200     │45.360      │            │
   │  │司        │            │            │            │（不計入）  │            │
   ├─┼─────┼──────┼──────┼──────┼──────┼──────┤
   │12│信華工程有│92年1月     │RW00000000  │185,650     │9,283       │營業中      │
   │  │限公司    │            │            │            │            │            │
   ├─┼─────┼──────┼──────┼──────┼──────┤            │
   │13│信華工程有│92年1月     │RW00000000  │136,750     │6,838       │            │
   │  │限公司    │            │            │            │            │            │
   ├─┼─────┼──────┼──────┼──────┼──────┤            │
   │14│信華工程有│92年1月     │RW00000000  │115,760     │5,788       │            │
   │  │限公司    │            │            │            │            │            │
   ├─┼─────┼──────┼──────┼──────┼──────┤            │
   │15│信華工程有│92年1月     │RW00000000  │172,130     │8,607       │            │
   │  │限公司    │            │            │            │            │            │
   ├─┼─────┼──────┼──────┼──────┼──────┤            │
   │16│信華工程有│92年1月     │RW00000000  │83,210      │4,161       │            │
   │  │限公司    │            │            │            │            │            │
   ├─┼─────┼──────┼──────┼──────┼──────┤            │
   │17│信華工程有│92年1月     │RW00000000  │96,790      │4,840       │            │
   │  │限公司    │            │            │            │            │            │
   ├─┼─────┼──────┼──────┼──────┼──────┤            │
   │18│信華工程有│92年1月     │RW00000000  │115,670     │5,784       │            │
   │  │限公司    │            │            │            │            │            │
   ├─┼─────┼──────┼──────┼──────┼──────┤            │
   │19│信華工程有│92年1月     │RW00000000  │98,950      │4,948       │            │
   │  │限公司    │            │            │            │            │            │
   ├─┼─────┼──────┼──────┼──────┼──────┤            │
   │20│信華工程有│92年1月     │RW00000000  │99,730      │4,987       │            │
   │  │限公司    │            │            │            │            │            │
   ├─┼─────┼──────┼──────┼──────┼──────┼──────┤
   │21│永達保險經│92年1月     │RW00000000  │49,500      │2,475       │營業中      │
   │  │紀人股份有│            │            │            │            │            │
   │  │限公司    │            │            │            │            │            │
   ├─┼─────┼──────┼──────┼──────┼──────┼──────┤
   │22│世雅企業有│92年1月     │RW00000000  │810,000     │40,500      │廢止（撤銷）│
   │  │限公司    │            │            │            │            │登記        │
   ├─┼─────┼──────┼──────┼──────┼──────┤            │
   │23│世雅企業有│92年2月     │RW00000000  │810,000     │40,500      │            │
   │  │限公司    │            │            │            │            │            │
   ├─┼─────┼──────┼──────┼──────┼──────┤            │
   │24│世雅企業有│92年2月     │RW00000000  │810,000     │40,500      │            │
   │  │限公司    │            │            │            │            │            │
   ├─┼─────┼──────┼──────┼──────┼──────┤            │
   │25│世雅企業有│92年2月     │RW00000000  │810,000     │40,500      │            │
   │  │限公司    │            │            │            │            │            │
   ├─┼─────┼──────┼──────┼──────┼──────┤            │
   │26│世雅企業有│92年2月     │RW00000000  │810,000     │40,500      │            │
   │  │限公司    │            │            │            │            │            │
   ├─┼─────┼──────┼──────┼──────┼──────┤            │
   │27│世雅企業有│92年2月     │RW00000000  │810,000     │40,508      │            │
   │  │限公司    │            │            │            │            │            │
   ├─┼─────┼──────┼──────┼──────┼──────┤            │
   │28│世雅企業有│92年2月     │RW00000000  │810,000     │40,500      │            │
   │  │限公司    │            │            │            │            │            │
   ├─┼─────┼──────┼──────┼──────┼──────┤            │
   │29│世雅企業有│92年2月     │RW00000000  │810,000     │40,500      │            │
   │  │限公司    │            │            │            │            │            │
   ├─┼─────┼──────┼──────┼──────┼──────┤            │
   │30│世雅企業有│92年2月     │RW00000000  │810,000     │40,500      │            │
   │  │限公司    │            │            │            │            │            │
   ├─┼─────┼──────┼──────┼──────┼──────┤            │
   │31│世雅企業有│92年2月     │RW00000000  │810,000     │40,500      │            │
   │  │限公司    │            │            │            │            │            │
   ├─┼─────┼──────┼──────┼──────┼──────┼──────┤
   │32│盛泓科技股│91年11月    │QX00000000  │742,500     │37,125      │虛設行號    │
   │  │份有限公司│            │            │            │（不計入）  │            │
   ├─┼─────┼──────┼──────┼──────┼──────┤            │
   │33│盛泓科技股│91年11月    │QX00000000  │742,500     │37,125      │            │
   │  │份有限公司│            │            │            │（不計入）  │            │
   ├─┼─────┼──────┼──────┼──────┼──────┤            │
   │34│盛泓科技股│91年11月    │QX00000000  │742,500     │37,125      │            │
   │  │份有限公司│            │            │            │（不計入）  │            │
   ├─┼─────┼──────┼──────┼──────┼──────┤            │
   │35│盛泓科技股│91年11月    │QX00000000  │742,500     │37,125      │            │
   │  │份有限公司│            │            │            │（不計入）  │            │
   ├─┼─────┼──────┼──────┼──────┼──────┤            │
   │36│盛泓科技股│91年11月    │QX00000000  │742,500     │37,125      │            │
   │  │份有限公司│            │            │            │（不計入）  │            │
   ├─┼─────┼──────┼──────┼──────┼──────┤            │
   │37│盛泓科技股│91年11月    │QX00000000  │742,500     │37,125      │            │
   │  │份有限公司│            │            │            │（不計入）  │            │
   ├─┼─────┼──────┼──────┼──────┼──────┤            │
   │38│盛泓科技股│91年11月    │QX00000000  │742,500     │37,125      │            │
   │  │份有限公司│            │            │            │（不計入）  │            │
   ├─┼─────┼──────┼──────┼──────┼──────┤            │
   │39│盛泓科技股│91年11月    │QX00000000  │742,500     │37,125      │            │
   │  │份有限公司│            │            │            │（不計入）  │            │
   ├─┼─────┼──────┼──────┼──────┼──────┤            │
   │40│盛泓科技股│91年11月    │QX00000000  │742,500     │37,125      │            │
   │  │份有限公司│            │            │            │（不計入）  │            │
   ├─┼─────┼──────┼──────┼──────┼──────┤            │
   │41│盛泓科技股│91年11月    │QX00000000  │742,500     │37,125      │            │
   │  │份有限公司│            │            │            │（不計入）  │            │
   ├─┼─────┼──────┼──────┼──────┼──────┤            │
   │42│盛泓科技股│91年12月    │QX00000000  │725,000     │36,250      │            │
   │  │份有限公司│            │            │            │（不計入）  │            │
   ├─┼─────┼──────┼──────┼──────┼──────┤            │
   │43│盛泓科技股│91年12月    │QX00000000  │725,000     │36,250      │            │
   │  │份有限公司│            │            │            │（不計入）  │            │
   ├─┼─────┼──────┼──────┼──────┼──────┤            │
   │44│盛泓科技股│91年12月    │QX00000000  │725,000     │36,250      │            │
   │  │份有限公司│            │            │            │（不計入）  │            │
   ├─┼─────┼──────┼──────┼──────┼──────┤            │
   │45│盛泓科技股│91年12月    │QX00000000  │725,000     │36,250      │            │
   │  │份有限公司│            │            │            │（不計入）  │            │
   ├─┼─────┼──────┼──────┼──────┼──────┤            │
   │46│盛泓科技股│91年12月    │QX00000000  │725,000     │36,250      │            │
   │  │份有限公司│            │            │            │（不計入）  │            │
   ├─┼─────┼──────┼──────┼──────┼──────┤            │
   │47│盛泓科技股│91年12月    │QX00000000  │725,000     │36,250      │            │
   │  │份有限公司│            │            │            │（不計入）  │            │
   ├─┼─────┼──────┼──────┼──────┼──────┤            │
   │48│盛泓科技股│91年12月    │QX00000000  │725,000     │36,250      │            │
   │  │份有限公司│            │            │            │（不計入）  │            │
   ├─┼─────┼──────┼──────┼──────┼──────┤            │
   │59│盛泓科技股│91年12月    │QX00000000  │725,000     │36,250      │            │
   │  │份有限公司│            │            │            │（不計入）  │            │
   ├─┼─────┼──────┼──────┼──────┼──────┤            │
   │50│盛泓科技股│91年12月    │QX00000000  │725,000     │36,250      │            │
   │  │份有限公司│            │            │            │（不計入）  │            │
   ├─┼─────┼──────┼──────┼──────┼──────┤            │
   │51│盛泓科技股│91年12月    │QX00000000  │725,000     │36,250      │            │
   │  │份有限公司│            │            │            │（不計入）  │            │
   ├─┼─────┼──────┼──────┼──────┼──────┼──────┤
   │52│永綺實業公│91年9月     │PY00000000  │49,000      │2,450       │尚有違欠，暫│
   │  │司        │            │            │            │            │緩撤銷登記  │
   ├─┼─────┼──────┼──────┼──────┼──────┤            │
   │53│永綺實業公│91年9月     │PY00000000  │58,000      │2,900       │            │
   │  │司        │            │            │            │            │            │
   ├─┼─────┼──────┼──────┼──────┼──────┤            │
   │54│永綺實業公│91年9月     │PY00000000  │63,500      │3,175       │            │
   │  │司        │            │            │            │            │            │
   ├─┼─────┼──────┼──────┼──────┼──────┤            │
   │55│永綺實業公│91年10月    │PY00000000  │75,000      │3,750       │            │
   │  │司        │            │            │            │            │            │
   ├─┼─────┼──────┼──────┼──────┼──────┤            │
   │56│永綺實業公│91年10月    │PY00000000  │69,681      │3,484       │            │
   │  │司        │            │            │            │            │            │
   ├─┼─────┼──────┼──────┼──────┼──────┼──────┤
   │57│捷寶實業有│91年9月     │PY00000000  │100,000     │5,000       │營業中      │
   │  │限公司    │            │            │            │            │            │
   ├─┼─────┼──────┼──────┼──────┼──────┤            │
   │58│捷寶實業有│91年9月     │PY00000000  │160,000     │8,000       │            │
   │  │限公司    │            │            │            │            │            │
   ├─┼─────┼──────┼──────┼──────┼──────┤            │
   │59│捷寶實業有│91年9月     │PY00000000  │80,000      │4,000       │            │
   │  │限公司    │            │            │            │            │            │
   ├─┼─────┼──────┼──────┼──────┼──────┤            │
   │60│捷寶實業有│91年9月     │PY00000000  │120,000     │6,000       │            │
   │  │限公司    │            │            │            │            │            │
   ├─┼─────┼──────┼──────┼──────┼──────┤            │
   │61│捷寶實業有│91年9月     │PY00000000  │80,000      │4,000       │            │
   │  │限公司    │            │            │            │            │            │
   ├─┼─────┼──────┼──────┼──────┼──────┤            │
   │62│捷寶實業有│91年10月    │PY00000000  │160,000     │8,000       │            │
   │  │限公司    │            │            │            │            │            │
   ├─┼─────┼──────┼──────┼──────┼──────┼──────┤
   │63│上齊國際有│92年2月     │RW00000000  │750,000     │37,500      │擅自歇業他遷│
   │  │限公司    │            │            │            │            │不明        │
   ├─┼─────┼──────┼──────┼──────┼──────┤            │
   │64│上齊國際有│92年2月     │RW00000000  │600,000     │30,000      │            │
   │  │限公司    │            │            │            │            │            │
   ├─┼─────┼──────┼──────┼──────┼──────┤            │
   │65│上齊國際有│92年2月     │RW00000000  │840,000     │42,000      │            │
   │  │限公司    │            │            │            │            │            │
   ├─┼─────┼──────┼──────┼──────┼──────┤            │
   │66│上齊國際有│92年2月     │RW00000000  │780,000     │39,000      │            │
   │  │限公司    │            │            │            │            │            │
   ├─┼─────┼──────┼──────┼──────┼──────┤            │
   │67│上齊國際有│92年2月     │RW00000000  │660,000     │33,000      │            │
   │  │限公司    │            │            │            │            │            │
   ├─┼─────┼──────┼──────┼──────┼──────┼──────┤
   │68│廣有金屬企│91年12月    │QX00000000  │640,000     │32,000      │營業中      │
   │  │業股份有限│            │            │            │            │            │
   │  │公司      │            │            │            │            │            │
   ├─┼─────┼──────┼──────┼──────┼──────┤            │
   │69│廣有金屬企│91年12月    │QX00000000  │760,000     │38,000      │            │
   │  │業股份有限│            │            │            │            │            │
   │  │公司      │            │            │            │            │            │
   ├─┼─────┼──────┼──────┼──────┼──────┼──────┤
   │70│國晟企業有│91年12月    │QX00000000  │800,000     │40,000      │擅自歇業他遷│
   │  │限公司    │            │            │            │            │不明        │
   ├─┼─────┼──────┼──────┼──────┼──────┤            │
   │71│國晟企業有│91年12月    │QX00000000  │700,000     │35,000      │            │
   │  │限公司    │            │            │            │            │            │
   ├─┼─────┼──────┼──────┼──────┼──────┤            │
   │72│國晟企業有│91年12月    │QX00000000  │600,000     │30,000      │            │
   │  │限公司    │            │            │            │            │            │
   ├─┼─────┼──────┼──────┼──────┼──────┤            │
   │73│國晟企業有│91年12月    │QX00000000  │750,000     │37,500      │            │
   │  │限公司    │            │            │            │            │            │
   ├─┼─────┼──────┼──────┼──────┼──────┤            │
   │74│國晟企業有│91年12月    │QX00000000  │700,000     │35,000      │            │
   │  │限公司    │            │            │            │            │            │
   ├─┼─────┼──────┼──────┼──────┼──────┤            │
   │75│國晟企業有│91年12月    │QX00000000  │650,000     │32,500      │            │
   │  │限公司    │            │            │            │            │            │
   ├─┼─────┼──────┼──────┼──────┼──────┤            │
   │76│國晟企業有│91年12月    │QX00000000  │700,000     │35,000      │            │
   │  │限公司    │            │            │            │            │            │
   ├─┴─────┼──────┼──────┼──────┼──────┼──────┤
   │    合計：    │            │            │ 43,887,952 │ 1,031,195  │            │
   │              │            │            │            │            │            │
   └───────┴──────┴──────┴──────┴──────┴──────┘
附表二：以聯合納米公司名義偽造之發票幫助逃漏稅捐之買受人
        、銷售額及稅額（自九十一年九月以後）
   ┌─┬─────┬──────┬──────┬──────┬──────┬──────┐
   │編│買受人名稱│開立發票時間│  發票號碼  │   銷售額   │  逃漏稅額  │備註        │
   │號│          │            │            │   （元）   │   （元）   │            │
   ├─┼─────┼──────┼──────┼──────┼──────┼──────┤
   │1 │矽東科技有│92年1月     │RW00000000  │59,450      │2,973       │尚有違欠，暫│
   │  │限公司    │            │            │            │            │緩註銷      │
   ├─┼─────┼──────┼──────┼──────┼──────┤            │
   │2 │矽東科技有│92年1月     │RW00000000  │64,320      │3,216       │            │
   │  │限公司    │            │            │            │            │            │
   ├─┼─────┼──────┼──────┼──────┼──────┤            │
   │3 │矽東科技有│92年1月     │RW00000000  │52,100      │2,605       │            │
   │  │限公司    │            │            │            │            │            │
   ├─┼─────┼──────┼──────┼──────┼──────┤            │
   │4 │矽東科技有│92年2月     │RW00000000  │59,860      │2,993       │            │
   │  │限公司    │            │            │            │            │            │
   ├─┼─────┼──────┼──────┼──────┼──────┤            │
   │5 │矽東科技有│92年2月     │RW00000000  │65,380      │3,269       │            │
   │  │限公司    │            │            │            │            │            │
   ├─┼─────┼──────┼──────┼──────┼──────┼──────┤
   │6 │金豐泰實業│91年12月    │QX00000000  │266,450     │13,323      │決清算尚未完│
   │  │有限公司  │            │            │            │            │結，暫緩註銷│
   ├─┼─────┼──────┼──────┼──────┼──────┼──────┤
   │7 │熊武雄醫療│91年11月    │QX00000000  │585,000     │29,250      │申請一般註銷│
   │  │管理顧問企│            │            │            │            │            │
   │  │業社      │            │            │            │            │            │
   ├─┼─────┼──────┼──────┼──────┼──────┤            │
   │8 │熊武雄醫療│91年11月    │QX00000000  │435,000     │21,750      │            │
   │  │管理顧問企│            │            │            │            │            │
   │  │業社      │            │            │            │            │            │
   ├─┼─────┼──────┼──────┼──────┼──────┤            │
   │9 │熊武雄醫療│91年11月    │QX00000000  │578,000     │28,900      │            │
   │  │管理顧問企│            │            │            │            │            │
   │  │業社      │            │            │            │            │            │
   ├─┼─────┼──────┼──────┼──────┼──────┤            │
   │10│熊武雄醫療│91年11月    │QX00000000  │427,000     │21,350      │            │
   │  │管理顧問企│            │            │            │            │            │
   │  │業社      │            │            │            │            │            │
   ├─┼─────┼──────┼──────┼──────┼──────┼──────┤
   │11│廣網數位科│92年1月     │RW00000000  │860,000     │43,000      │決清算尚未完│
   │  │技股份有限│            │            │            │            │結，暫緩註銷│
   │  │公司      │            │            │            │            │            │
   ├─┼─────┼──────┼──────┼──────┼──────┤            │
   │12│廣網數位科│92年1月     │RW00000000  │880,000     │44,000      │            │
   │  │技股份有限│            │            │            │            │            │
   │  │公司      │            │            │            │            │            │
   ├─┼─────┼──────┼──────┼──────┼──────┤            │
   │13│廣網數位科│92年1月     │RW00000000  │860,000     │43,000      │            │
   │  │技股份有限│            │            │            │            │            │
   │  │公司      │            │            │            │            │            │
   ├─┼─────┼──────┼──────┼──────┼──────┤            │
   │14│廣網數位科│92年1月     │RW00000000  │880,000     │44,000      │            │
   │  │技股份有限│            │            │            │            │            │
   │  │公司      │            │            │            │            │            │
   ├─┼─────┼──────┼──────┼──────┼──────┤            │
   │15│廣網數位科│92年1月     │RW00000000  │880,000     │44,000      │            │
   │  │技股份有限│            │            │            │            │            │
   │  │公司      │            │            │            │            │            │
   ├─┼─────┼──────┼──────┼──────┼──────┤            │
   │16│廣網數位科│92年1月     │RW00000000  │880,000     │44,000      │            │
   │  │技股份有限│            │            │            │            │            │
   │  │公司      │            │            │            │            │            │
   ├─┼─────┼──────┼──────┼──────┼──────┤            │
   │17│廣網數位科│92年1月     │RW00000000  │880,000     │44,000      │            │
   │  │技股份有限│            │            │            │            │            │
   │  │公司      │            │            │            │            │            │
   ├─┼─────┼──────┼──────┼──────┼──────┼──────┤
   │18│順晨有限公│91年11月    │QX00000000  │111,000     │5,550       │虛設行號    │
   │  │司        │            │            │            │（不計入）  │            │
   ├─┼─────┼──────┼──────┼──────┼──────┤            │
   │19│順晨有限公│91年11月    │QX00000000  │111,500     │5,575       │            │
   │  │司        │            │            │            │（不計入）  │            │
   ├─┼─────┼──────┼──────┼──────┼──────┤            │
   │20│順晨有限公│91年11月    │QX00000000  │70,000      │3,500       │            │
   │  │司        │            │            │            │（不計入）  │            │
   ├─┼─────┼──────┼──────┼──────┼──────┤            │
   │21│順晨有限公│91年12月    │QＺ000000000 │125,460     │6,273       │            │
   │  │司        │            │            │            │（不計入）  │            │
   ├─┼─────┼──────┼──────┼──────┼──────┤            │
   │22│順晨有限公│91年12月    │QX00000000  │95,000      │4,750       │            │
   │  │司        │            │            │            │（不計入）  │            │
   ├─┼─────┼──────┼──────┼──────┼──────┤            │
   │23│順晨有限公│91年12月    │QX00000000  │35,800      │1,790       │            │
   │  │司        │            │            │            │（不計入）  │            │
   ├─┼─────┼──────┼──────┼──────┼──────┤            │
   │24│順晨有限公│91年12月    │QX00000000  │65,890      │3,295       │            │
   │  │司        │            │            │            │（不計入）  │            │
   ├─┼─────┼──────┼──────┼──────┼──────┤            │
   │25│順晨有限公│91年12月    │QX00000000  │65,500      │3,275       │            │
   │  │司        │            │            │            │（不計入）  │            │
   ├─┼─────┼──────┼──────┼──────┼──────┤            │
   │26│順晨有限公│91年12月    │QX00000000  │76,850      │3,843       │            │
   │  │司        │            │            │            │（不計入）  │            │
   ├─┼─────┼──────┼──────┼──────┼──────┤            │
   │27│順晨有限公│91年12月    │QX00000000  │65,100      │3,255       │            │
   │  │司        │            │            │            │（不計入）  │            │
   ├─┼─────┼──────┼──────┼──────┼──────┼──────┤
   │28│鈜鈴實業有│91年12月    │QX00000000  │874,575     │43,729      │尚有違欠，暫│
   │  │限公司    │            │            │            │            │緩撤銷登記  │
   ├─┼─────┼──────┼──────┼──────┼──────┤            │
   │29│鈜鈴實業有│91年12月    │QX00000000  │874,575     │43,729      │            │
   │  │限公司    │            │            │            │            │            │
   ├─┼─────┼──────┼──────┼──────┼──────┤            │
   │30│鈜鈴實業有│91年12月    │QX00000000  │874,575     │43,729      │            │
   │  │限公司    │            │            │            │            │            │
   ├─┼─────┼──────┼──────┼──────┼──────┼──────┤
   │31│建霖有限公│91年11月    │QX00000000  │59,048      │2,952       │申請一般註銷│
   │  │司        │            │            │            │            │            │
   ├─┼─────┼──────┼──────┼──────┼──────┼──────┤
   │32│匯佳證券投│91年11月    │QX00000000  │50,500      │2,525       │尚有違欠，暫│
   │  │資顧問股份│            │            │            │            │緩撤銷登記  │
   │  │有限公司  │            │            │            │            │            │
   ├─┼─────┼──────┼──────┼──────┼──────┤            │
   │33│匯佳證券投│91年11月    │QX00000000  │48,510      │2,426       │            │
   │  │資顧問股份│            │            │            │            │            │
   │  │有限公司  │            │            │            │            │            │
   ├─┼─────┼──────┼──────┼──────┼──────┤            │
   │34│匯佳證券投│91年11月    │QX00000000  │33,150      │1,658       │            │
   │  │資顧問有限│            │            │            │            │            │
   │  │公司      │            │            │            │            │            │
   ├─┼─────┼──────┼──────┼──────┼──────┤            │
   │35│匯佳證券投│91年11月    │QX00000000  │22,180      │1,109       │            │
   │  │資顧問股份│            │            │            │            │            │
   │  │有限公司  │            │            │            │            │            │
   ├─┼─────┼──────┼──────┼──────┼──────┤            │
   │36│匯佳證券投│92年1月     │RW00000000  │26,533      │1,327       │            │
   │  │資顧問股份│            │            │            │            │            │
   │  │有限公司  │            │            │            │            │            │
   ├─┼─────┼──────┼──────┼──────┼──────┤            │
   │37│匯佳證券投│92年1月     │RW00000000  │34,143      │1,707       │            │
   │  │資顧問股份│            │            │            │            │            │
   │  │有限公司  │            │            │            │            │            │
   ├─┼─────┼──────┼──────┼──────┼──────┤            │
   │38│匯佳證券投│92年1月     │RW00000000  │24,638      │1,232       │            │
   │  │資顧問股份│            │            │            │            │            │
   │  │有限公司  │            │            │            │            │            │
   ├─┼─────┼──────┼──────┼──────┼──────┤            │
   │39│匯佳證券投│92年2月     │RW00000000  │119,619     │5,981       │            │
   │  │資顧問股份│            │            │            │            │            │
   │  │有限公司  │            │            │            │            │            │
   ├─┼─────┼──────┼──────┼──────┼──────┤            │
   │40│匯佳證券投│92年2月     │RW00000000  │84,486      │4,224       │            │
   │  │資顧問股份│            │            │            │            │            │
   │  │有限公司  │            │            │            │            │            │
   ├─┼─────┼──────┼──────┼──────┼──────┼──────┤
   │41│嘉德證券投│91年11月    │QX00000000  │48,339      │2,417       │尚有違欠，暫│
   │  │資顧問有限│            │            │            │            │緩撤銷登記  │
   │  │公司      │            │            │            │            │            │
   ├─┼─────┼──────┼──────┼──────┼──────┤            │
   │42│嘉德證券投│91年11月    │QX00000000  │58,651      │2,933       │            │
   │  │資顧問股份│            │            │            │            │            │
   │  │有限公司  │            │            │            │            │            │
   ├─┼─────┼──────┼──────┼──────┼──────┤            │
   │43│嘉德證券投│92年1月     │RW00000000  │119,857     │5,993       │            │
   │  │資顧問股份│            │            │            │            │            │
   │  │有限公司  │            │            │            │            │            │
   ├─┼─────┼──────┼──────┼──────┼──────┤            │
   │44│嘉德證券投│92年1月     │RW00000000  │49,067      │2,453       │            │
   │  │資顧問股份│            │            │            │            │            │
   │  │有限公司  │            │            │            │            │            │
   ├─┼─────┼──────┼──────┼──────┼──────┤            │
   │45│嘉德證券投│92年1月     │RW00000000  │36,667      │1,833       │            │
   │  │資顧問股份│            │            │            │            │            │
   │  │有限公司  │            │            │            │            │            │
   ├─┼─────┼──────┼──────┼──────┼──────┤            │
   │46│嘉德證券投│92年2月     │RW00000000  │202,457     │10,123      │            │
   │  │資顧問股份│            │            │            │            │            │
   │  │有限公司  │            │            │            │            │            │
   ├─┼─────┼──────┼──────┼──────┼──────┤            │
   │47│嘉德證券投│92年2月     │RW00000000  │44,571      │2,229       │            │
   │  │資顧問股份│            │            │            │            │            │
   │  │有限公司  │            │            │            │            │            │
   ├─┼─────┼──────┼──────┼──────┼──────┤            │
   │48│嘉德證券投│92年2月     │RW00000000  │46,971      │2,349       │            │
   │  │資顧問股份│            │            │            │            │            │
   │  │有限公司  │            │            │            │            │            │
   ├─┼─────┼──────┼──────┼──────┼──────┼──────┤
   │49│永達保險經│92年1月     │RW00000000  │45,000      │2,250       │營業中      │
   │  │紀人股份有│            │            │            │            │            │
   │  │限公司    │            │            │            │            │            │
   ├─┼─────┼──────┼──────┼──────┼──────┤            │
   │50│永達保險經│92年2月     │RW00000000  │47,200      │2,360       │            │
   │  │紀人股份有│            │            │            │            │            │
   │  │限公司    │            │            │            │            │            │
   ├─┼─────┼──────┼──────┼──────┼──────┼──────┤
   │51│黔貴國際有│91年12月    │QX00000000  │601,200     │30,060      │申請停業    │
   │  │限公司    │            │            │            │            │            │
   ├─┼─────┼──────┼──────┼──────┼──────┤            │
   │52│黔貴國際有│91年12月    │QX00000000  │336,672     │16,834      │            │
   │  │限公司    │            │            │            │            │            │
   ├─┼─────┼──────┼──────┼──────┼──────┤            │
   │53│黔貴國際有│91年12月    │QX00000000  │468,936     │23,447      │            │
   │  │限公司    │            │            │            │            │            │
   ├─┼─────┼──────┼──────┼──────┼──────┤            │
   │54│黔貴國際有│91年12月    │QX00000000  │601,200     │30,606      │            │
   │  │限公司    │            │            │            │            │            │
   ├─┼─────┼──────┼──────┼──────┼──────┼──────┤
   │55│俊洲企業有│91年10月    │PY00000000  │140,000     │7,000       │營業中      │
   │  │限公司    │            │            │            │            │            │
   ├─┼─────┼──────┼──────┼──────┼──────┤            │
   │56│俊洲企業有│91年10月    │PY00000000  │149,900     │7,495       │            │
   │  │限公司    │            │            │            │            │            │
   ├─┼─────┼──────┼──────┼──────┼──────┼──────┤
   │57│立昆實業有│91年11月    │QX00000000  │58,000      │2,900       │尚有違欠，暫│
   │  │限公司    │            │            │            │            │緩撤銷登記  │
   ├─┼─────┼──────┼──────┼──────┼──────┤            │
   │58│立昆實業有│91年12月    │QX00000000  │42,500      │2,125       │            │
   │  │限公司    │            │            │            │            │            │
   ├─┼─────┼──────┼──────┼──────┼──────┼──────┤
   │59│閤鑫國際有│91年11月    │QX00000000  │45,800      │2,290       │虛設行號    │
   │  │限公司    │            │            │            │（不計入）  │            │
   ├─┼─────┼──────┼──────┼──────┼──────┤            │
   │60│閤鑫國際有│91年11月    │QX00000000  │95,000      │4,750       │            │
   │  │限公司    │            │            │            │（不計入）  │            │
   ├─┼─────┼──────┼──────┼──────┼──────┤            │
   │61│閤鑫國際有│91年11月    │QX00000000  │75,890      │3,795       │            │
   │  │限公司    │            │            │            │（不計入）  │            │
   ├─┼─────┼──────┼──────┼──────┼──────┤            │
   │62│閤鑫國際有│91年12月    │QX00000000  │66,000      │3,300       │            │
   │  │限公司    │            │            │            │（不計入）  │            │
   ├─┼─────┼──────┼──────┼──────┼──────┤            │
   │63│閤鑫國際有│91年12月    │QX00000000  │91,500      │4,575       │            │
   │  │限公司    │            │            │            │（不計入）  │            │
   ├─┼─────┼──────┼──────┼──────┼──────┤            │
   │64│閤鑫國際有│91年12月    │QX00000000  │55,000      │2,750       │            │
   │  │限公司    │            │            │            │（不計入）  │            │
   ├─┼─────┼──────┼──────┼──────┼──────┤            │
   │65│閤鑫國際有│91年12月    │QX00000000  │95,000      │4,750       │            │
   │  │限公司    │            │            │            │（不計入）  │            │
   ├─┼─────┼──────┼──────┼──────┼──────┤            │
   │66│閤鑫國際有│91年12月    │QX00000000  │35,800      │1,790       │            │
   │  │限公司    │            │            │            │（不計入）  │            │
   ├─┼─────┼──────┼──────┼──────┼──────┤            │
   │67│閤鑫國際有│91年12月    │QX00000000  │74,000      │3,700       │            │
   │  │限公司    │            │            │            │（不計入）  │            │
   ├─┼─────┼──────┼──────┼──────┼──────┤            │
   │68│閤鑫國際有│91年12月    │QX00000000  │108,450     │5,423       │            │
   │  │限公司    │            │            │            │（不計入）  │            │
   ├─┼─────┼──────┼──────┼──────┼──────┼──────┤
   │69│國晟企業股│91年11月    │QX00000000  │650,000     │32,500      │擅自歇業他遷│
   │  │份有限公司│            │            │            │            │不明        │
   ├─┼─────┼──────┼──────┼──────┼──────┤            │
   │70│國晟企業股│91年11月    │QX00000000  │600,000     │30,000      │            │
   │  │份有限公司│            │            │            │            │            │
   ├─┼─────┼──────┼──────┼──────┼──────┤            │
   │71│國晟企業股│91年11月    │QX00000000  │550,000     │27,500      │            │
   │  │份有限公司│            │            │            │            │            │
   ├─┼─────┼──────┼──────┼──────┼──────┤            │
   │72│國晟企業股│91年12月    │QX00000000  │900,000     │45,000      │            │
   │  │份有限公司│            │            │            │            │            │
   ├─┼─────┼──────┼──────┼──────┼──────┤            │
   │73│國晟企業股│91年12月    │QX00000000  │450,000     │22,500      │            │
   │  │份有限公司│            │            │            │            │            │
   ├─┼─────┼──────┼──────┼──────┼──────┤            │
   │74│國晟企業股│91年12月    │QX00000000  │800,000     │40,000      │            │
   │  │份有限公司│            │            │            │            │            │
   ├─┼─────┼──────┼──────┼──────┼──────┤            │
   │75│國晟企業股│91年12月    │QX00000000  │540,000     │27,000      │            │
   │  │份有限公司│            │            │            │            │            │
   ├─┼─────┼──────┼──────┼──────┼──────┤            │
   │76│國晟企業股│91年12月    │QX00000000  │450,000     │22,500      │            │
   │  │份有限公司│            │            │            │            │            │
   ├─┼─────┼──────┼──────┼──────┼──────┤            │
   │77│國晟企業股│91年12月    │QX00000000  │450,000     │22,500      │            │
   │  │份有限公司│            │            │            │            │            │
   ├─┼─────┼──────┼──────┼──────┼──────┼──────┤
   │78│薪台企業有│91年11月    │QX00000000  │900,000     │45,000      │營業中      │
   │  │限公司    │            │            │            │            │            │
   ├─┼─────┼──────┼──────┼──────┼──────┤            │
   │79│薪台企業有│91年11月    │QX00000000  │420,000     │21,000      │            │
   │  │限公司    │            │            │            │            │            │
   ├─┼─────┼──────┼──────┼──────┼──────┤            │
   │80│薪台企業有│91年12月    │QX00000000  │490,000     │24,500      │            │
   │  │限公司    │            │            │            │            │            │
   ├─┼─────┼──────┼──────┼──────┼──────┤            │
   │81│薪台企業有│91年12月    │QX00000000  │490,000     │24,500      │            │
   │  │限公司    │            │            │            │            │            │
   ├─┼─────┼──────┼──────┼──────┼──────┼──────┤
   │82│豐椿科技股│91年12月    │QX00000000  │950,000     │47,500      │尚有違欠，暫│
   │  │份有限公司│            │            │            │            │緩撤銷登記  │
   ├─┼─────┼──────┼──────┼──────┼──────┤            │
   │83│豐椿科技股│91年12月    │QX00000000  │900,000     │45,000      │            │
   │  │份有限公司│            │            │            │            │            │
   ├─┼─────┼──────┼──────┼──────┼──────┤            │
   │84│豐椿科技股│91年12月    │QX00000000  │900,000     │45,000      │            │
   │  │份有限公司│            │            │            │            │            │
   ├─┼─────┼──────┼──────┼──────┼──────┤            │
   │85│豐椿科技股│91年12月    │QX00000000  │950,000     │47,500      │            │
   │  │份有限公司│            │            │            │            │            │
   ├─┼─────┼──────┼──────┼──────┼──────┤            │
   │86│豐椿科技股│91年12月    │QX00000000  │900,000     │45,000      │            │
   │  │份有限公司│            │            │            │            │            │
   ├─┼─────┼──────┼──────┼──────┼──────┤            │
   │87│豐椿科技股│91年12月    │QX00000000  │900,000     │45,000      │            │
   │  │份有限公司│            │            │            │            │            │
   ├─┼─────┼──────┼──────┼──────┼──────┼──────┤
   │88│凱登企業股│91年11月    │QX00000000  │690,000     │34,500      │虛設行號    │
   │  │份有限公司│            │            │            │（不計入）  │            │
   ├─┼─────┼──────┼──────┼──────┼──────┤            │
   │89│凱登企業股│91年11月    │QX00000000  │690,000     │34,500      │            │
   │  │份有限公司│            │            │            │（不計入）  │            │
   ├─┼─────┼──────┼──────┼──────┼──────┤            │
   │90│凱登企業股│91年12月    │QX00000000  │690,000     │34,500      │            │
   │  │份有限公司│            │            │            │（不計入）  │            │
   ├─┼─────┼──────┼──────┼──────┼──────┤            │
   │91│凱登企業股│91年12月    │QX00000000  │690,000     │34,500      │            │
   │  │份有限公司│            │            │            │（不計入）  │            │
   ├─┼─────┼──────┼──────┼──────┼──────┤            │
   │92│凱登企業股│91年12月    │QX00000000  │690,000     │34,500      │            │
   │  │份有限公司│            │            │            │（不計入）  │            │
   ├─┼─────┼──────┼──────┼──────┼──────┤            │
   │93│凱登企業股│91年12月    │QX00000000  │690,000     │34,500      │            │
   │  │份有限公司│            │            │            │（不計入）  │            │
   ├─┼─────┼──────┼──────┼──────┼──────┤            │
   │94│凱登企業股│91年12月    │QX00000000  │690,000     │34,500      │            │
   │  │份有限公司│            │            │            │（不計入）  │            │
   ├─┼─────┼──────┼──────┼──────┼──────┤            │
   │95│凱登企業股│91年12月    │QX00000000  │690,000     │34,500      │            │
   │  │份有限公司│            │            │            │（不計入）  │            │
   ├─┼─────┼──────┼──────┼──────┼──────┤            │
   │96│凱登企業股│91年12月    │QX00000000  │690,000     │34,500      │            │
   │  │份有限公司│            │            │            │（不計入）  │            │
   ├─┼─────┼──────┼──────┼──────┼──────┤            │
   │97│凱登企業股│91年12月    │QX00000000  │690,000     │34,500      │            │
   │  │份有限公司│            │            │            │（不計入）  │            │
   ├─┼─────┼──────┼──────┼──────┼──────┼──────┤
   │  │合計      │            │            │36,590,820  │1,406,318   │            │
   └─┴─────┴──────┴──────┴──────┴──────┴──────┘
附表三：以硒旺長生公司名義偽造發票幫助逃漏稅捐之買受人、
        銷售額及稅額明細（自九十一年九月以後）
   ┌─┬─────┬──────┬──────┬──────┬──────┬──────┐
   │編│買受人名稱│開立發票時間│  發票號碼  │   銷售額   │  逃漏稅額  │ 備註       │
   │號│          │            │            │   （元）   │  （元）    │            │
   ├─┼─────┼──────┼──────┼──────┼──────┼──────┤
   │1 │矽東科技有│92年3月     │SW00000000  │1,560,000   │78,000      │尚有違欠，暫│
   │  │限公司    │            │            │            │            │緩註銷      │
   ├─┼─────┼──────┼──────┼──────┼──────┤            │
   │2 │矽東科技有│92年3月     │SW00000000  │1,768,000   │88,400      │            │
   │  │限公司    │            │            │            │            │            │
   ├─┼─────┼──────┼──────┼──────┼──────┤            │
   │3 │矽東科技有│92年3月     │SW00000000  │1,830,000   │91,520      │            │
   │  │限公司    │            │            │            │            │            │
   ├─┼─────┼──────┼──────┼──────┼──────┤            │
   │4 │矽東科技有│92年3月     │SW00000000  │1,622,400   │81,120      │            │
   │  │限公司    │            │            │            │            │            │
   ├─┼─────┼──────┼──────┼──────┼──────┤            │
   │5 │矽東科技有│92年3月     │SW00000000  │1,788,800   │89,440      │            │
   │  │限公司    │            │            │            │            │            │
   ├─┼─────┼──────┼──────┼──────┼──────┤            │
   │6 │矽東科技有│92年3月     │SW00000000  │1,830,400   │91,520      │            │
   │  │限公司    │            │            │            │            │            │
   ├─┼─────┼──────┼──────┼──────┼──────┤            │
   │7 │矽東科技有│92年3月     │SW00000000  │1,768,000   │88,400      │            │
   │  │限公司    │            │            │            │            │            │
   ├─┼─────┼──────┼──────┼──────┼──────┤            │
   │8 │矽東科技有│92年3月     │SW00000000  │1,851,200   │92,560      │            │
   │  │限公司    │            │            │            │            │            │
   ├─┼─────┼──────┼──────┼──────┼──────┤            │
   │9 │矽東科技有│92年3月     │SW00000000  │85,920      │4,296       │            │
   │  │限公司    │            │            │            │            │            │
   ├─┼─────┼──────┼──────┼──────┼──────┤            │
   │10│矽東科技有│92年3月     │SW00000000  │102,600     │5,130       │            │
   │  │限公司    │            │            │            │            │            │
   ├─┼─────┼──────┼──────┼──────┼──────┼──────┤
   │11│良策企業社│91年10月    │PY00000000  │340,000     │17,000      │虛設行號    │
   │  │          │            │            │            │（不計入）  │            │
   ├─┼─────┼──────┼──────┼──────┼──────┼──────┤
   │12│統嶺股份有│91年11月    │QX00000000  │485,100     │24,255      │擅自歇業他遷│
   │  │限公司    │            │            │            │            │不明        │
   ├─┼─────┼──────┼──────┼──────┼──────┤            │
   │13│統嶺股份有│91年11月    │QX00000000  │389,580     │19,479      │            │
   │  │限公司    │            │            │            │            │            │
   ├─┼─────┼──────┼──────┼──────┼──────┤            │
   │14│統嶺股份有│91年11月    │QX00000000  │551,810     │27,591      │            │
   │  │限公司    │            │            │            │            │            │
   ├─┼─────┼──────┼──────┼──────┼──────┤            │
   │15│統嶺股份有│91年11月    │QX00000000  │666,150     │33,308      │            │
   │  │限公司    │            │            │            │            │            │
   ├─┼─────┼──────┼──────┼──────┼──────┤            │
   │16│統嶺股份有│91年11月    │QX00000000  │698,510     │34,926      │            │
   │  │限公司    │            │            │            │            │            │
   ├─┼─────┼──────┼──────┼──────┼──────┤            │
   │17│統嶺股份有│91年11月    │QX00000000  │338,510     │16,926      │            │
   │  │限公司    │            │            │            │            │            │
   ├─┼─────┼──────┼──────┼──────┼──────┤            │
   │18│統嶺股份有│91年11月    │QX00000000  │412,850     │20,643      │            │
   │  │限公司    │            │            │            │            │            │
   ├─┼─────┼──────┼──────┼──────┼──────┤            │
   │19│統嶺股份有│91年11月    │QX00000000  │338,950     │16,948      │            │
   │  │限公司    │            │            │            │            │            │
   ├─┼─────┼──────┼──────┼──────┼──────┤            │
   │20│統嶺股份有│91年11月    │QX00000000  │685,910     │34,296      │            │
   │  │限公司    │            │            │            │            │            │
   ├─┼─────┼──────┼──────┼──────┼──────┤            │
   │21│統嶺股份有│91年11月    │QX00000000  │368,410     │18,421      │            │
   │  │限公司    │            │            │            │            │            │
   ├─┼─────┼──────┼──────┼──────┼──────┼──────┤
   │22│金藏營造工│91年11月    │QX00000000  │55,100      │2,755       │營業中      │
   │  │程股份有限│            │            │            │            │            │
   │  │公司      │            │            │            │            │            │
   ├─┼─────┼──────┼──────┼──────┼──────┤            │
   │23│金藏營造工│91年11月    │QX00000000  │50,450      │2,523       │            │
   │  │程股份有限│            │            │            │            │            │
   │  │公司      │            │            │            │            │            │
   ├─┼─────┼──────┼──────┼──────┼──────┤            │
   │24│金藏營造工│91年11月    │QX00000000  │53,550      │2,678       │            │
   │  │程股份有限│            │            │            │            │            │
   │  │公司      │            │            │            │            │            │
   ├─┼─────┼──────┼──────┼──────┼──────┤            │
   │25│金藏營造工│91年12月    │QX00000000  │58,000      │2,900       │            │
   │  │程股份有限│            │            │            │            │            │
   │  │公司      │            │            │            │            │            │
   ├─┼─────┼──────┼──────┼──────┼──────┼──────┤
   │26│品芋有限公│92年3月     │SW00000000  │558,960     │27,948      │尚有違欠，暫│
   │  │司        │            │            │            │            │緩撤銷登記  │
   ├─┼─────┼──────┼──────┼──────┼──────┤            │
   │27│品芋有限公│92年3月     │SW00000000  │652,120     │32,606      │            │
   │  │司        │            │            │            │            │            │
   ├─┼─────┼──────┼──────┼──────┼──────┤            │
   │28│品芋有限公│92年3月     │SW00000000  │605,540     │30,277      │            │
   │  │司        │            │            │            │            │            │
   ├─┼─────┼──────┼──────┼──────┼──────┤            │
   │29│品芋有限公│92年3月     │SW00000000  │745,280     │37,264      │            │
   │  │司        │            │            │            │            │            │
   ├─┼─────┼──────┼──────┼──────┼──────┤            │
   │30│品芋有限公│92年3月     │SW00000000  │698,700     │34,935      │            │
   │  │司        │            │            │            │            │            │
   ├─┼─────┼──────┼──────┼──────┼──────┤            │
   │31│品芋有限公│92年3月     │SW00000000  │633,488     │31,674      │            │
   │  │司        │            │            │            │            │            │
   ├─┼─────┼──────┼──────┼──────┼──────┤            │
   │32│品芋有限公│92年3月     │SW00000000  │763,912     │38,196      │            │
   │  │司        │            │            │            │            │            │
   ├─┼─────┼──────┼──────┼──────┼──────┼──────┤
   │33│京奎科技有│92年4月     │SW00000000  │14,300      │715         │營業中      │
   │  │限公司    │            │            │            │            │            │
   ├─┼─────┼──────┼──────┼──────┼──────┼──────┤
   │34│馬基實業有│92年3月     │SW00000000  │280,000     │14,000      │營業中      │
   │  │限公司    │            │            │            │            │            │
   ├─┼─────┼──────┼──────┼──────┼──────┤            │
   │35│馬基實業有│92年3月     │SW00000000  │320,000     │16,000      │            │
   │  │限公司    │            │            │            │            │            │
   ├─┼─────┼──────┼──────┼──────┼──────┤            │
   │36│馬基實業有│92年4月     │SW00000000  │260,000     │13,000      │            │
   │  │限公司    │            │            │            │            │            │
   ├─┼─────┼──────┼──────┼──────┼──────┤            │
   │37│馬基實業有│92年4月     │SW00000000  │340,000     │17,000      │            │
   │  │限公司    │            │            │            │            │            │
   ├─┼─────┼──────┼──────┼──────┼──────┼──────┤
   │38│上齊國際有│92年2月     │RW00000000  │400,000     │20,000      │擅自歇業，他│
   │  │限公司    │            │            │            │            │遷不明      │
   ├─┼─────┼──────┼──────┼──────┼──────┤            │
   │39│上齊國際有│92年2月     │RW00000000  │514,286     │25,714      │            │
   │  │限公司    │            │            │            │            │            │
   ├─┼─────┼──────┼──────┼──────┼──────┤            │
   │40│上齊國際有│92年2月     │RW00000000  │457,143     │22,857      │            │
   │  │限公司    │            │            │            │            │            │
   ├─┼─────┼──────┼──────┼──────┼──────┤            │
   │41│上齊國際有│92年2月     │RW00000000  │380,952     │19,048      │            │
   │  │限公司    │            │            │            │            │            │
   ├─┼─────┼──────┼──────┼──────┼──────┤            │
   │42│上齊國際有│92年2月     │RW00000000  │428,571     │21,429      │            │
   │  │限公司    │            │            │            │            │            │
   ├─┼─────┼──────┼──────┼──────┼──────┤            │
   │43│上齊國際有│92年2月     │RW00000000  │542,857     │27,143      │            │
   │  │限公司    │            │            │            │            │            │
   ├─┼─────┼──────┼──────┼──────┼──────┤            │
   │44│上齊國際有│92年2月     │RW00000000  │342,857     │17,143      │            │
   │  │限公司    │            │            │            │            │            │
   ├─┼─────┼──────┼──────┼──────┼──────┤            │
   │45│上齊國際有│92年2月     │RW00000000  │400,000     │20,000      │            │
   │  │限公司    │            │            │            │            │            │
   ├─┼─────┼──────┼──────┼──────┼──────┤            │
   │46│上齊國際有│92年2月     │RW00000000  │485,714     │24,286      │            │
   │  │限公司    │            │            │            │            │            │
   ├─┼─────┼──────┼──────┼──────┼──────┤            │
   │47│上齊國際有│92年2月     │RW00000000  │514,286     │25,714      │            │
   │  │限公司    │            │            │            │            │            │
   ├─┼─────┼──────┼──────┼──────┼──────┤            │
   │48│上齊國際有│92年2月     │RW00000000  │571,429     │28,571      │            │
   │  │限公司    │            │            │            │            │            │
   ├─┼─────┼──────┼──────┼──────┼──────┼──────┤
   │49│麗芝服飾有│91年11月    │QX00000000  │615,000     │30,750      │尚有違欠，暫│
   │  │限公司    │            │            │            │            │緩註銷      │
   ├─┼─────┼──────┼──────┼──────┼──────┤            │
   │50│麗芝服飾有│91年11月    │QX00000000  │605,000     │30,250      │            │
   │  │限公司    │            │            │            │            │            │
   ├─┼─────┼──────┼──────┼──────┼──────┤            │
   │51│麗芝服飾有│91年12月    │QX00000000  │596,500     │29,825      │            │
   │  │限公司    │            │            │            │            │            │
   ├─┼─────┼──────┼──────┼──────┼──────┤            │
   │52│麗芝服飾有│91年12月    │QX00000000  │683,500     │34,175      │            │
   │  │限公司    │            │            │            │            │            │
   ├─┼─────┼──────┼──────┼──────┼──────┼──────┤
   │53│奈米超晶格│92年2月     │RW00000000  │92,482      │4,624       │申請停業    │
   │  │科技股份有│            │            │            │            │            │
   │  │限公司    │            │            │            │            │            │
   ├─┼─────┼──────┼──────┼──────┼──────┤            │
   │54│奈米超晶格│92年2月     │RW00000000  │59,685      │2,984       │            │
   │  │科技股份有│            │            │            │            │            │
   │  │限公司    │            │            │            │            │            │
   ├─┼─────┼──────┼──────┼──────┼──────┤            │
   │55│奈米超晶格│92年2月     │RＺ000000000 │258,700     │12,935      │            │
   │  │科技股份有│            │            │            │            │            │
   │  │限公司    │            │            │            │            │            │
   ├─┼─────┼──────┼──────┼──────┼──────┤            │
   │56│奈米超晶格│92年2月     │RW00000000  │185,300     │9,265       │            │
   │  │科技股份有│            │            │            │            │            │
   │  │限公司    │            │            │            │            │            │
   ├─┼─────┼──────┼──────┼──────┼──────┤            │
   │57│奈米超晶格│92年2月     │RW00000000  │98,510      │4,926       │            │
   │  │科技股份有│            │            │            │            │            │
   │  │限公司    │            │            │            │            │            │
   ├─┼─────┼──────┼──────┼──────┼──────┤            │
   │58│奈米超晶格│92年2月     │RW00000000  │196,420     │9,821       │            │
   │  │科技股份有│            │            │            │            │            │
   │  │限公司    │            │            │            │            │            │
   ├─┼─────┼──────┼──────┼──────┼──────┤            │
   │59│奈米超晶格│92年2月     │RW00000000  │142,500     │7,125       │            │
   │  │科技股份有│            │            │            │            │            │
   │  │限公司    │            │            │            │            │            │
   ├─┼─────┼──────┼──────┼──────┼──────┤            │
   │60│奈米超晶格│92年2月     │RW00000000  │82,551      │4,128       │            │
   │  │科技股份有│            │            │            │            │            │
   │  │限公司    │            │            │            │            │            │
   ├─┼─────┼──────┼──────┼──────┼──────┤            │
   │61│奈米超晶格│92年2月     │RW00000000  │307,580     │15,379      │            │
   │  │科技股份有│            │            │            │            │            │
   │  │限公司    │            │            │            │            │            │
   ├─┼─────┼──────┼──────┼──────┼──────┤            │
   │62│奈米超晶格│92年2月     │RW00000000  │97,470      │4,874       │            │
   │  │科技股份有│            │            │            │            │            │
   │  │限公司    │            │            │            │            │            │
   ├─┼─────┼──────┼──────┼──────┼──────┤            │
   │63│奈米超晶格│92年2月     │RW00000000  │66,450      │3,323       │            │
   │  │科技股份有│            │            │            │            │            │
   │  │限公司    │            │            │            │            │            │
   ├─┼─────┼──────┼──────┼──────┼──────┤            │
   │64│奈米超晶格│92年2月     │RW0000000   │72,120      │3,606       │            │
   │  │科技股份有│            │            │            │            │            │
   │  │限公司    │            │            │            │            │            │
   ├─┼─────┼──────┼──────┼──────┼──────┤            │
   │65│奈米超晶格│92年2月     │RW00000000  │58,520      │2,926       │            │
   │  │科技股份有│            │            │            │            │            │
   │  │限公司    │            │            │            │            │            │
   ├─┼─────┼──────┼──────┼──────┼──────┤            │
   │66│奈米超晶格│92年2月     │RW00000000  │75,600      │3,780       │            │
   │  │科技股份有│            │            │            │            │            │
   │  │限公司    │            │            │            │            │            │
   ├─┼─────┼──────┼──────┼──────┼──────┤            │
   │67│奈米超晶格│92年3月     │SW00000000  │92,542      │4,627       │            │
   │  │科技股份有│            │            │            │            │            │
   │  │限公司    │            │            │            │            │            │
   ├─┼─────┼──────┼──────┼──────┼──────┤            │
   │68│奈米超晶格│92年3月     │SW00000000  │84,667      │4,233       │            │
   │  │科技股份有│            │            │            │            │            │
   │  │限公司    │            │            │            │            │            │
   ├─┼─────┼──────┼──────┼──────┼──────┤            │
   │69│奈米超晶格│92年3月     │SW00000000  │75,256      │3,763       │            │
   │  │科技股份有│            │            │            │            │            │
   │  │限公司    │            │            │            │            │            │
   ├─┼─────┼──────┼──────┼──────┼──────┤            │
   │70│奈米超晶格│92年3月     │SW00000000  │38,520      │1,926       │            │
   │  │科技股份有│            │            │            │            │            │
   │  │限公司    │            │            │            │            │            │
   ├─┼─────┼──────┼──────┼──────┼──────┤            │
   │71│奈米超晶格│92年4月     │SW00000000  │151,250     │7,563       │            │
   │  │科技股份有│            │            │            │            │            │
   │  │限公司    │            │            │            │            │            │
   ├─┼─────┼──────┼──────┼──────┼──────┤            │
   │72│奈米超晶格│92年4月     │SW00000000  │96,952      │4,848       │            │
   │  │科技股份有│            │            │            │            │            │
   │  │限公司    │            │            │            │            │            │
   ├─┼─────┼──────┼──────┼──────┼──────┤            │
   │73│奈米超晶格│92年4月     │SW00000000  │68,458      │3,423       │            │
   │  │科技股份有│            │            │            │            │            │
   │  │限公司    │            │            │            │            │            │
   ├─┼─────┼──────┼──────┼──────┼──────┤            │
   │74│奈米超晶格│92年4月     │SW00000000  │86,790      │4,340       │            │
   │  │科技股份有│            │            │            │            │            │
   │  │限公司    │            │            │            │            │            │
   ├─┼─────┼──────┼──────┼──────┼──────┼──────┤
   │  │合計：    │            │            │35,599,318  │1,762,974   │            │
   └─┴─────┴──────┴──────┴──────┴──────┴──────┘

司法院資訊處製作；財團法人民間司法改革基金會備份。
